【裁判字號】    90,易,474
【裁判日期】    900731
【裁判案由】    妨害公務等
【裁判全文】
臺灣雲林地方法院刑事判決                            九十年度易字第四七四號
    公  訴  人  臺灣雲林地方法院檢察署檢察官
    被      告  乙○○
右列被告因妨害公務等案件，經檢察官提起公訴（九十年度偵字第二一八一號），本
院判決如左：
    主  文
乙○○傷害人之身體，累犯，處有期徒刑伍月，如易科罰金，以參佰元折算壹日。扣
案菜刀一把沒收。
    事  實
一、乙○○前於民國（下同）八十七年間因違反槍砲彈藥刀械管制條例案件，經台灣
    高等法院台南分院判處有期徒刑四月確定，並於八十九年三月二十八日執行完畢
    ，猶不知悔改，復於九十年四月二十八日凌晨三時五分許，因酒醉而在雲林縣北
    港鎮○○里○○路五五號住處大肆咆哮並摔毀家中物品，其家人不堪其擾即通知
    警方處理。雲林縣警察局北港分局北港派出所警員甲○○、黃世興接獲通報即前
    往處理，該二名警員於現場處理完畢後正要離去時，乙○○竟自屋內追出，手持
    菜刀一把以普通傷害之意思，自後砍向依法執行職務之員警甲○○之右上臂，致
    甲○○受有右上臂撕裂傷約二公分，甲○○並於受傷後摔倒，導致左手掌及左右
    腳膝蓋擦傷。
二、案經甲○○訴由雲林縣警察局北港分局報請臺灣雲林地方法院檢察署檢察官偵查
    起訴。
    理  由
一、訊據被告乙○○對於上揭時地持菜刀一把砍傷警員甲○○之事實，於偵查及審理
    中均坦白承認，核與告訴人甲○○於偵查及審理中指訴之情節相符，並有診斷證
    明書一紙、照片二張及扣案菜刀一把可資佐證。雖被告於審理中另辯稱：他不是
    故意要刺警察的，是在揮動刀子時不小心碰到警察的云云。經查，告訴人甲○○
    於審理中陳稱：當天他與警員黃世興接到通知說現場有人鬧事，他們趕到現場時
    屋主蔡老成說已經沒事了，他們正要離去又看到消防車趕到，說現場有火警發生
    ，他們就與消防員上二樓查看，當時確有火警但已經屋主自行撲滅了，消防隊就
    先行離開，當他與黃世興走出現場門口正要離去時，被告就從後面拿菜刀追出來
    並叫「我不想活了，要自殺，你是警察可以向我開槍」，並反握菜刀自他後面向
    右上臂插下去，當時他為閃避被告就摔到在地上，被告還拿刀作勢要刺下去，經
    他用腳將被告踢到門口，此時被告就說「你是警察就向我開槍」並將門口鐵門拉
    下等語，核與證人即一起到現場執勤之警員黃世興於警訊及偵查中證稱：當時他
    與甲○○兩人前往現場處理，經了解是被告酒後鬧事並已經沒事後正要離去時，
    被告突然手持菜刀一把從屋內衝出，朝甲○○背部砍下去，甲○○因閃避不及致
    右手臂遭砍傷後摔倒在地，被告見甲○○摔倒後又連續持刀砍向甲○○，甲○○
    就用腳反擊將被告逼退等語，均相吻合，堪信告訴人之指訴為真，足認被告當時
    確有持菜刀傷害警員甲○○之故意，被告上開所辯，要屬事後卸責之詞，不足採
    信，本件事證明確，被告犯行堪以認定，應依法應科。
一、核被告所為，係犯刑法第一百三十五條第一項妨害公務罪及同法第二百七十七條
    第一項普通傷害罪。被告以一行為觸犯妨害公務罪及傷害罪，為想像競合犯，依
    刑法第五十五條之規定，應從重之傷害罪處斷。又被告前於八十七年間因違反槍
    砲彈藥刀械管制條例案件，經台灣高等法院台南分院判處有期徒刑四月確定，並
    於八十九年三月二十八日執行完畢，此有本院被告全國前案紀錄表在卷可按，於
    五年以內再犯本件最重本刑為有期徒刑以上之罪，為累犯，應依刑法第四十七條
    之規定加重其刑。爰審酌被告犯罪之動機、目的、手段、品行，所受之刺激、智
    識程度、所生之危害，及犯罪後雖坦承砍傷警員惟仍辯稱係不小心所致，顯無悔
    過之意，並未與告訴人甲○○達成和解等一切情狀，量處如主文所示之刑，並諭
    知易科罰金之之折算標準。扣案菜刀一把，為被告所有並持以傷害警員甲○○等
    情，業據被告供明在卷，爰依刑法第三十八條第一項第二款宣告沒收。
據上論斷，應依刑事訴訟法第二百九十九條第一項前段，刑法第一百三十五條第一項
第二百七十七條第一項、第五十五條、第四十七條、第四十一條第一項前段、第三十
八條第一項第二款，罰金罰鍰提高標準條例第一條前段、第二條，判決如主文。
本案經檢察官陳永豐到庭執行職務
中      華      民      國      九十      年      七    月    三十一    日
                                        臺灣雲林地方法院刑事第一庭
                                            法  官
如不服本判決，應於判決送達後十日內，向本院提出上訴狀。（須附繕本）


司法院資訊處製作；財團法人民間司法改革基金會備份。
